# 母公司股东用母公司的股权置换子公司股权,母公司怎样会计处理？

提问人：zgfj001 时间：2017-05-23 11:59:03
母公司股东用母公司的股权置换子公司股权,母公司怎样会计处理？

回答人：chenyiwei
请说明具体怎么操作的？

提问人：zgfj001 时间：2017-05-25 18:34:16
详情是：A公司持有B公司100%的股权，B公司持有C公司85%的股权。甲公司以现金收购了B公司60%的股权（但是股权收购合同注明在C公司符合相关条件后，甲公司要用B公司60%的股权置换C公司51%的股权）。现在C公司已经符合相关条件了，甲公司要用B公司60%的股权置换C公司51%的股权。问题：B、C公司怎样会计处理？ 谢谢！

回答人：chenyiwei
你还是没有把交易流程说清楚，另外现在收购B的股权是否只是暂时性的，是用于锁定日后取得C公司股权的交易，即作为质押？这样交易设计背后的逻辑也要说明清楚。